【裁判字號】    99,訴,149
【裁判日期】    990326
【裁判案由】    公共危險
【裁判全文】
臺灣高雄地方法院刑事判決               99年度訴字第149號
公  訴  人  臺灣高雄地方法院檢察署檢察官
被      告  乙○○
            丁○○
            丙○○
上列被告等因公共危險案件，經檢察官提起公訴（98年度偵字第
15694 號），並經本院裁定改由受命法官獨任依簡式審判程序審
理，判決如下：
    主  文
乙○○、丁○○共同犯妨害公眾往來安全罪，均累犯，各處有期
徒刑月，如易科罰金，均以新臺幣壹仟元折算壹日。
丙○○共同犯妨害公眾往來安全罪，處有期徒刑貳月，如易科罰
金，以新臺幣壹仟元折算壹日。緩刑貳年，緩刑期間付保護管束
，並應向指定之公益團體、地方自治團體或社區提供陸拾小時之
義務勞務。
    事  實
一、乙○○前因竊盜、贓物、妨害兵役治罪條例等案件，經本院
    以92年訴字第2201號、94年度簡字第6391號分別判處有期徒
    刑5 月、7 月、4 月，並經本院以96年度聲減字第3110號裁
    定減刑並定應執行有期徒刑6 月確定；復因加重竊盜案件，
    經本院以93年度簡字3759號判處有期徒刑6 月，並經本院以
    96年度聲減字第3110號裁定減為有期徒刑3 月確定，與前開
    有期徒刑6 月接續執行，於民國96年10月15日縮刑期滿執行
    完畢。丁○○前因詐欺案件，經臺灣屏東地方法院以95年度
    簡字第819 號判處有期徒刑4 月確定，於96年4 月5 日縮刑
    期滿執行完畢。
二、乙○○、丁○○不知悔改，與丙○○、陳承暉（陳承暉所涉
    公共危險罪嫌，經檢察官為緩起訴處分確定）及其他姓名年
    籍不詳之成年人，均明知集結車輛壅塞道路，足使參與道路
    交通之公眾致生往來之危險，仍基於妨害公眾往來安全之默
    示犯意聯絡，於98年2 月28日4 時35分許，分由乙○○駕駛
    車牌號碼8412-UU 號自用小客車、丁○○騎乘車牌號碼290-
    ENH 號重型機車、丙○○騎乘車牌號碼729-BJX 號重型機車
    搭載張冠麟、陳承暉騎乘車牌號碼P5G-266 號重型機車，其
    餘不詳之成年人則分別騎乘、駕駛數十輛機車、汽車，自高
    雄市○○路與三多路交岔口起，以附表所示路徑至博愛路與
    十全路交岔口後四散逃逸，沿途以佔用雙向車道、單向快慢
    車道、闖紅燈之方式行駛，壅塞陸路致生往來之危險。嗣經
    警察機關駕車沿途追逐錄影蒐證，循線查獲上情。
三、案經高雄市政府警察局苓雅分局報告臺灣高雄地方法院檢察
    署檢察官偵查後起訴。
    理  由
一、查本案被告乙○○、丁○○、丙○○所犯為死刑、無期徒刑
    、最輕本刑為3 年以上有期徒刑以外之罪，且非高等法院管
    轄第一審之案件，而其等均於準備程序就前揭被訴事實為有
    罪之陳述，經受命法官告知簡式審判程序之旨，並聽取當事
    人之意見後，本院認無不得或不宜改依簡式審判程序進行之
    處，爰依刑事訴訟法第273 條之1 第1 項之規定，裁定本案
    由受命法獨任進行簡式審判程序。
二、認定犯罪事實所憑證據及理由
  (一)上開事實，業經被告乙○○、丁○○、丙○○於本院審理中
    坦承不諱，核與證人張冠麟於警詢、共犯陳承暉於警詢、偵
    查中證述相符，且有高雄市政府警察局苓雅分局民權派出所
    98年2 月28日職務報告及飆車路線圖（偵卷42至45頁）、蒐
    證光碟擷取相片5 張（偵卷46至48頁）、臺灣高雄地方法院
    檢察署檢察事務官蒐證光碟勘驗報告（偵卷107 至108 頁）
    、高雄市政府警察局舉發違反道路交通管理事件通知單8張
    （偵卷49至51、53頁）、車籍查詢基本資料3 張（偵卷58、
    59、61頁）、鉅商國際有限公司租車契約書（偵卷54頁）在
    卷可參，足認被告乙○○、丁○○、丙○○之自白與事實相
    符，應堪採認。
  (二)按共同正犯間意思之聯絡，不限於事前有所謀議，於行為當
    時有共同犯意之聯絡者，亦屬之，其表示之方法，亦不以明
    示通謀為必要，即相互間有默示之合致，亦無不可；復不以
    數人間直接發生者為限，即有間接之聯絡者，亦包括在內；
    又共同正犯間並非僅就其自己所實行犯罪行為負其責任，在
    犯意聯絡之範圍內，對於他共同正犯所實行犯罪行為，亦應
    共同負責（最高法院73年台上字第2364號、77年台上字第21
    35號判例、98年度台上字第130 號判決意旨參照）。本件被
    告乙○○、丁○○、丙○○於清晨4 時35分許，參與眾多駕
    駛人駕駛車輛聚集，以佔用雙向車道、單向快慢車道、闖紅
    燈之方式進行俗稱之「飆車」，其等均明知飆車行為因多人
    分別駕駛汽機車合力佔用車道，而妨害公眾往來安全，既均
    同時在場並共見共聞其行徑之嚴重性，仍執意參與，彼此間
    就飆車佔據車道行為，已有默示之意思合致，並互相利用他
    人之行為，構成妨害公眾往來安全之結果，足認參與聚集之
    被告乙○○、丁○○、丙○○與陳承暉及其他各該駕駛人有
    以自己之行為或利用他人之行為，致生往來之危險之犯意聯
    絡。
  (三)另檢察官聲請傳訊證人陳文賢並勘驗案發時警方蒐證光碟，
    以證明案發時被告乙○○有參與本案飆車犯行之犯意聯絡；
    被告乙○○聲請傳訊證人即其母胡謝金滿，以證明案發時被
    告乙○○駕駛上開自用小客車搭載證人胡謝金滿之情形，惟
    查參與聚集之被告乙○○與其他各該駕駛人有以自己之行為
    或利用他人之行為，致生往來之危險之犯意聯絡一節，已臻
    明瞭而無再調查之必要；至被告乙○○案發時有無搭載證人
    胡謝金滿，核與被告妨害公眾往來安全之犯行，並無關聯，
    應無調查之必要。是本院認檢察官及被告上開調查證據之聲
    請，實無必要，應均予駁回。
  (四)綜上，本案事證明確，被告乙○○、丁○○、丙○○於上開
    時、地騎乘、駕駛機車、汽車，共同以佔用雙向車道、單向
    快慢車道、闖紅燈方式行駛之犯行，均堪以認定，應分別依
    法論科。
三、論罪科刑
  (一)按刑法第185 條第1 項致生往來之危險罪，只須被告之行為
    ，造成公眾往來之危險之狀況為已足，不以全部損壞、壅塞
    或發生實害為必要；至「以他法致生往來之危險」之「他法
    」，係指除損壞、壅塞以外，其他凡足以妨害公眾往來通行
    之方法皆是，糾合眾人駕駛多數車輛以佔用雙向車道、單向
    快慢車道、闖紅燈之方式在道路上行車，易失控撞及道路上
    之其他人、車或路旁建物，客觀上確已達到壅塞癱瘓道路，
    致他人無法安全往來之程度，足生交通往來之危險，應係上
    開法條之「他法」（最高法院85年度台上字第5706號、79年
    度台上字第2250號、最高法院94年台上字第2863號判決意旨
    參照）。核被告乙○○、丁○○、丙○○所為，均係犯刑法
    第185 條第1 項之妨害公眾往來安全罪。又被告乙○○、丁○○、丙○○與陳承暉及其他姓名年籍不詳之成年駕駛人就
    上開犯行，有犯意聯絡及行為分擔，均為共同正犯。又被告
    乙○○、丁○○分別有事實欄一所載前科，有臺灣高等法院
    被告前案紀錄表2 份在卷可按，是被告乙○○、丁○○受有
    期徒刑執行完畢後，5 年內故意再犯本案有期徒刑以上之妨
    害公眾往來安全罪，均為累犯，皆應依刑法第47條第1 項規
    定加重其刑。審酌被告乙○○、丁○○、丙○○，均明知飆
    車行為嚴重危害路上人車來往之安全，仍加入飆車而佔據車
    道，對道路交通往來之安全危害甚鉅，且警方為取締飆車行
    為，常需動用大批優勢警力來遏阻，增加不少社會成本，惟
    念其等三人犯後坦承犯行，尚有悔意，及其犯罪動機、智識
    程度、生活狀況等一切情狀，分別量處如主文所示之刑，並
    均諭知如易科罰金，以新臺幣1000元折算1 日之折算標準。
  (二)末查被告丙○○不曾因犯罪受有期徒刑以上刑之宣告，有臺
    灣高等法院被告前案紀錄表在卷可按，因祖母張吳喜去世，
    情緒低落，於騎車返回高雄市參加喪禮途中，一時失慮，致
    犯本案妨害公眾往來安全罪，有證人陳承暉證述明確（偵卷
    19頁）及訃聞1 紙（院一卷31頁）在卷可參，犯後坦承犯行
    ，尚有悔意，是被告丙○○經此偵、審程序，應已足促其警
    惕，信無再犯之虞，且其現為在學學生，有卷附被告丙○○
    學生證影本可憑（院二卷44頁），若遽以入監服刑，將影響
    其學業，本院因認上開宣告之刑，以暫不執行為適當，爰併
    予宣告緩刑2 年，以啟自新。然為促使被告丙○○日後得以
    知曉尊重法治之觀念，本院乃認除前開緩刑宣告外，另有賦
    予被告一定負擔之必要，遂併予諭知被告應向指定之公益團
    體、地方自治團體或社區提供60小時之義務勞務，以期符合
    本件緩刑之目的。另為促使被告於緩刑期間內隨時警惕、約
    束自身行為，並協助被告建立正確法律觀念及提供必要之協
    助及督促，爰依刑法第93條第1 項第2 款規定宣告在緩刑期
    內付保護管束。
據上論斷，應依刑事訴訟法第273 條之1 第1 項、第299 條第1
項前段，刑法第28條、第185 條第1 項、第47條第1 項、第41條
第1 項前段、第74條第1 項第1 款、第2 項第5 款、第93條第1
項第2 款，刑法施行法第1 條之1 ，判決如主文。
本案經檢察官甲○○到庭執行職務。
中    華    民    國    99    年    3     月    26    日
                  刑事第十五庭  法  官  楊國煜
如不服本判決，應於收受本判決10日內向本院提出上訴書狀，並
應敘述具體理由，如未敘述上訴理由者，應於上訴期間屆滿後20
日內補提理由書狀於本院（均須依他造當事人之人數附繕本）「
切勿逕送上級法院」。
以上正本證明與原本無異。
中    華    民    國    99    年    3     月    26    日
                                書記官  王芷鈴
附錄本案論罪科刑法條：
刑法第185條
損壞或壅塞陸路、水路、橋樑或其他公眾往來之設備或以他法致
生往來之危險者，處5 年以下有期徒刑，拘役或5 百元以下罰金
。
因而致人於死者，處無期徒刑或7 年以上有期徒刑。致重傷者，
處3 年以上10年以下有期徒刑。
第1項之未遂犯罰之。
附表
┌──┬───────────┬────────────┐
│編號│路口及行進方向        │駕駛行為                │
├──┼───────────┼────────────┤
│ 一 │自中山路與三多路口起，│佔用單向快慢車道。在中山│
│    │沿中山路由南向北行駛  │路與青年路口、中山路與新│
│    │                      │田路口、中山路與五福路口│
│    │                      │闖紅燈。                │
├──┼───────────┼────────────┤
│ 二 │至中山路與民生路口，右│佔用單向快慢車道。在民生│
│    │轉民生路沿快車道由西向│路與民權路口、民生路與福│
│    │東行駛                │建路口闖紅燈。          │
├──┼───────────┼────────────┤
│ 三 │至民生路與民族路口，左│佔用單向快慢車道。在民族│
│    │轉民族路由南向北行駛  │路與中正路口、民族路與信│
│    │                      │守路口、民族路與六合路口│
│    │                      │、民族路與七賢路口闖紅燈│
├──┼───────────┼────────────┤
│ 四 │至民族路與八德路口，左│佔用雙向車道。在八德路與│
│    │轉八德路由東向西行駛  │復興路口、八德路與忠孝路│
│    │                      │口、八德路與中山路口闖紅│
│    │                      │燈。                    │
├──┼───────────┼────────────┤
│ 五 │至八德路與自立路口，右│佔用單向快慢車道。在自立│
│    │轉自立路由南向北行駛  │路與九如路口闖紅燈。    │
├──┼───────────┼────────────┤
│ 六 │至自立路與十全路口，右│                        │
│    │轉十全路，再左轉民族路│                        │
│    │，再右轉建工路，再左轉│                        │
│    │應昇路                │                        │
├──┼───────────┼────────────┤
│ 七 │至應昇路與大順路口，左│佔用單向快慢車道。在大順│
│    │轉大順路由東向西行駛  │路與自由路口、大順路與博│
│    │                      │愛路口闖紅燈。          │
├──┼───────────┼────────────┤
│ 八 │至大順路與中華路口，右│佔用單向快慢車道。在中華│
│    │轉中華路由南向北行駛  │路與明誠路口闖紅燈。    │
├──┼───────────┼────────────┤
│ 九 │至中華路與慶豐街口，右│                        │
│    │轉慶豐街，再右轉華容路│                        │
│    │，再左轉明華路，再左轉│                        │
│    │明倫路，再右轉文信路，│                        │
│    │再左轉南屏路，再右轉裕│                        │
│    │誠路，再右轉博愛路，再│                        │
│    │左轉明華路，再右轉富民│                        │
│    │路，再右轉大順路      │                        │
├──┼───────────┼────────────┤
│ 十 │至大順路與博愛路口，左│佔用單向快慢車道。在博愛│
│    │轉博愛路由北向南行駛，│路與大順路口、博愛路與北│
│    │至博愛路與十全路口逐漸│平路口、博愛路與綏遠路口│
│    │散去                  │、博愛路與察哈爾路口、博│
│    │                      │愛路與十全路口闖紅燈。  │
└──┴───────────┴────────────┘

司法院資訊處製作；財團法人民間司法改革基金會備份。
